{
    "processInformation": {
        "dataSetInformation": {
            "UUID": "8be9edb5-c5b9-4be1-bfb8-b096f24a183b",
            "name": {
                "baseName": [
                    {
                        "value": "3- und 5-Schicht Massivholzplatte (Durchschnitt DE)",
                        "lang": "de"
                    },
                    {
                        "value": "3- and 5-layer solid wood panel (German average)",
                        "lang": "en"
                    }
                ],
                "functionalUnitFlowProperties": [
                    {
                        "lang": "de"
                    }
                ]
            },
            "synonyms": [
                {
                    "lang": "de"
                }
            ],
            "classificationInformation": {
                "classification": [
                    {
                        "class": [
                            {
                                "value": "Holz",
                                "level": 0,
                                "classId": "3"
                            },
                            {
                                "value": "Holzwerkstoffe",
                                "level": 1,
                                "classId": "3.2"
                            },
                            {
                                "value": "3- und 5-Schichtplatten",
                                "level": 2,
                                "classId": "3.2.01"
                            }
                        ],
                        "name": "OEKOBAU.DAT"
                    }
                ]
            },
            "generalComment": [
                {
                    "value": "Weitere Informationen zur deklarierten Einheit (Zusammensetzung) und die auf Herstellerangaben beruhende Sachbilanz (In- und Output der Stoff- und Energieströme) stehen als Excel-Datei unter dem Unterpunkt Hintergrund-Bericht zum Download bereit.\r\nDer Datensatz wurde 2021 als Aktualisierung mit gleichbleibendem Vordergrundsystem erstellt. Alle Hintergrunddaten entstammen der GaBi Professional Datenbank in der Content Version 2021.1. Die Modellierung und Berechnung der Ökobilanz basiert auf den europäischen Normen EN 15804:2012+A2:2019 und EN 16485:2014. Bei Rückfragen wenden Sie sich bitte an holzundklima@thuenen.de.",
                    "lang": "de"
                },
                {
                    "value": "Further information on the declared unit and the inventory analysis based on manufacturer information (input and output of material and energy flows) are available for download as an Excel file within the section “background info”.\r\nThe data set was created in 2021 as an update with identical foreground system. All background data sets are taken from the GaBi Professional Database with content version 2021.1. The modeling and calculation of the life cycle assessment is based on the European standards EN 15804:2012+A2:2019 and EN 16485:2014. For questions, please contact holzundklima@thuenen.de.",
                    "lang": "en"
                }
            ],
            "referenceToExternalDocumentation": [
                {
                    "shortDescription": [
                        {
                            "value": "Rüter S, Diederichs S (2012) Ökobilanz Basisdaten für Bauprodukte aus Holz, Hamburg, Johann Heinrich von Thünen Institut, Institut für Holztechnologie und Holzbiologie, Abschlussbericht",
                            "lang": "en"
                        }
                    ],
                    "type": "source data set",
                    "refObjectId": "caead862-97ea-4e99-9b3c-438c78c79ebd",
                    "version": "00.00.004",
                    "uri": "http://openlca.org/ilcd/resource/sources/caead862-97ea-4e99-9b3c-438c78c79ebd"
                },
                {
                    "shortDescription": [
                        {
                            "value": "LCI_Schichtmassiv_xlsx",
                            "lang": "en"
                        }
                    ],
                    "type": "source data set",
                    "refObjectId": "eb61b0aa-9c81-4f7e-b211-03b92e474711",
                    "version": "01.01.002",
                    "uri": "http://openlca.org/ilcd/resource/sources/eb61b0aa-9c81-4f7e-b211-03b92e474711"
                }
            ],
            "other": {
                "anies": [
                    "<olca:modules xmlns:olca=\"http://openlca.org/epd_ilcd\" xmlns=\"http://lca.jrc.it/ILCD/Process\" xmlns:c=\"http://lca.jrc.it/ILCD/Contact\" xmlns:common=\"http://lca.jrc.it/ILCD/Common\" xmlns:epd2=\"http://www.indata.network/EPD/2019\" xmlns:f=\"http://lca.jrc.it/ILCD/Flow\" xmlns:fp=\"http://lca.jrc.it/ILCD/FlowProperty\" xmlns:m=\"http://lca.jrc.it/ILCD/LCIAMethod\" xmlns:ns9=\"http://www.okworx.com/ILCD/Extensions/2018/Profile\" xmlns:s=\"http://lca.jrc.it/ILCD/Source\" xmlns:u=\"http://lca.jrc.it/ILCD/UnitGroup\"><olca:module olca:name=\"A2\"/><olca:module olca:name=\"A3\"/><olca:module olca:name=\"A1-A3\"/><olca:module olca:name=\"A5\" olca:scenario=\"Entsorgung Verpackung\">Das Modul A5 enthält ausschließlich die Entsorgung der Verpackungsmaterialien</olca:module><olca:module olca:name=\"C2\"/><olca:module olca:name=\"C3\"/><olca:module olca:name=\"D\" olca:scenario=\"energetisch\">therm. Verwertung</olca:module><olca:module olca:name=\"D\" olca:scenario=\"stofflich\">stoffl. Verwertung</olca:module><olca:module olca:name=\"A1\"/>\n                </olca:modules>",
                    "<olca:modules xmlns:olca=\"http://openlca.org/epd_ilcd\" xmlns=\"http://lca.jrc.it/ILCD/Process\" xmlns:c=\"http://lca.jrc.it/ILCD/Contact\" xmlns:common=\"http://lca.jrc.it/ILCD/Common\" xmlns:epd2=\"http://www.indata.network/EPD/2019\" xmlns:f=\"http://lca.jrc.it/ILCD/Flow\" xmlns:fp=\"http://lca.jrc.it/ILCD/FlowProperty\" xmlns:m=\"http://lca.jrc.it/ILCD/LCIAMethod\" xmlns:ns9=\"http://www.okworx.com/ILCD/Extensions/2018/Profile\" xmlns:s=\"http://lca.jrc.it/ILCD/Source\" xmlns:u=\"http://lca.jrc.it/ILCD/UnitGroup\"><olca:module olca:name=\"A1\"/><olca:module olca:name=\"A2\"/><olca:module olca:name=\"A3\"/><olca:module olca:name=\"A1-A3\"/><olca:module olca:name=\"A5\" olca:scenario=\"Entsorgung Verpackung\">Das Modul A5 enthält ausschließlich die Entsorgung der Verpackungsmaterialien</olca:module><olca:module olca:name=\"C2\"/><olca:module olca:name=\"C3\"/><olca:module olca:name=\"D\" olca:scenario=\"energetisch\">therm. Verwertung</olca:module><olca:module olca:name=\"D\" olca:scenario=\"stofflich\">stoffl. Verwertung</olca:module>\n                </olca:modules>",
                    {
                        "scenario": [
                            {
                                "description": [
                                    {
                                        "value": "therm. Verwertung"
                                    }
                                ],
                                "name": "energetisch",
                                "group": "Modul D",
                                "default": true
                            },
                            {
                                "description": [
                                    {
                                        "value": "stoffl. Verwertung"
                                    }
                                ],
                                "name": "stofflich",
                                "group": "Modul D"
                            },
                            {
                                "description": [
                                    {
                                        "value": "Das Modul A5 enthält ausschließlich die Entsorgung der Verpackungsmaterialien"
                                    }
                                ],
                                "name": "Entsorgung Verpackung",
                                "group": "Modul A5",
                                "default": true
                            }
                        ]
                    }
                ]
            }
        },
        "quantitativeReference": {
            "referenceToReferenceFlow": [
                0
            ],
            "type": "Reference flow(s)"
        },
        "time": {
            "referenceYear": 2021,
            "dataSetValidUntil": 2026,
            "timeRepresentativenessDescription": [
                {
                    "value": "Der Datensatz basiert auf Produktionsdaten aus den Jahren 2009 bis 2011 (Vordergrundsystem).\r\nEine Aktualisierung des Hintergrundsystems erfolgte 2021.",
                    "lang": "de"
                },
                {
                    "value": "The data set is based on production data from the years 2009 to 2011 (foreground system).\r\nThe background system was updated in 2021.",
                    "lang": "en"
                }
            ]
        },
        "geography": {
            "locationOfOperationSupplyOrProduction": {
                "descriptionOfRestrictions": [
                    {
                        "value": "Für die Ökobilanzierung von Schicht-Massivholzplatten wurden Daten von 2 Werken berücksichtigt (Rüter & Diederichs 2012).  Für alle in Rüter & Diederichs (2012) angeführten Vollholzprodukte wurden von 2009 bis 2011 insgesamt 178 Prozesslinien erfasst. Im Verhältnis zu den vom Statistischen Bundesamt gemeldeten Produktionsmengen im selben Zeitraum entspricht die erreichte Abdeckung von Vollholzprodukten aus Nadelschnittholz 38 %. ",
                        "lang": "de"
                    }
                ],
                "location": "DE"
            }
        },
        "technology": {
            "technologyDescriptionAndIncludedProcesses": [
                {
                    "value": "Massivholzplatten sind in der Regel symmetrisch aufgebaut und bestehen aus drei oder fünf recht-winklig zueinander verklebten Lagen aus Nadelschnittholz. Die Plattendicke beträgt normalerweise zwischen 12 und 100 mm. Die Verklebung von Massivholzplatten wird vornehmlich mittels Melamin-Harnstoff-Formaldehyd-Bindemittel durchgeführt. Für die Herstellung von Massivholzplatten werden Bretter und Bohlen aus Nadelholz zunächst auf weniger als 15 % Holzfeuchte getrocknet, gehobelt und mittels Schmalseitenverklebung zu einer Einschichtplatte verklebt. Diese werden nach der Aushärtung gehobelt, beleimt und anschließend in der Presse kreuzweise angeordnet. Nach dem Pressen und Aushärten wird der Rohling gehobelt, gefast, abgebunden und verpackt.\r\nDie Holzfeuchte des Produktes liegt bei 12% ",
                    "lang": "de"
                }
            ],
            "technologicalApplicability": [
                {
                    "value": "Massivholzplatten in 3- oder 5- schichtigem Aufbau sind industriell gefertigte flächige Holzprodukte für den Innenausbau, Möbelbau oder konstruktiven Holzbau.",
                    "lang": "de"
                },
                {
                    "value": "Solid wood panels with a 3 or 5-layer structure are industrially manufactured flat wooden products, used for interior construction, furniture construction or within the building construction sector.",
                    "lang": "en"
                }
            ],
            "referenceToTechnologyFlowDiagrammOrPicture": [
                {
                    "shortDescription": [
                        {
                            "value": "3-5-Mehrschichtp",
                            "lang": "en"
                        }
                    ],
                    "type": "source data set",
                    "refObjectId": "2316d3e3-24e1-4afb-8633-9f546c773f16",
                    "version": "00.00.002",
                    "uri": "http://openlca.org/ilcd/resource/sources/2316d3e3-24e1-4afb-8633-9f546c773f16"
                }
            ]
        }
    },
    "modellingAndValidation": {
        "LCIMethodAndAllocation": {
            "typeOfDataSet": "EPD",
            "referenceToLCAMethodDetails": [
                {
                    "shortDescription": [
                        {
                            "value": "EN 15804",
                            "lang": "de"
                        },
                        {
                            "value": "EN 15804",
                            "lang": "en"
                        }
                    ],
                    "type": "source data set",
                    "refObjectId": "b00f9ec0-7874-11e3-981f-0800200c9a66",
                    "version": "00.02.001"
                },
                {
                    "shortDescription": [
                        {
                            "value": "ILCD format",
                            "lang": "en"
                        }
                    ],
                    "type": "source data set",
                    "refObjectId": "a97a0155-0234-4b87-b4ce-a45da52f2a40",
                    "version": "03.00.000",
                    "uri": "http://lca.jrc.ec.europa.eu/lcainfohub/datasets/ilcd/sources/a97a0155-0234-4b87-b4ce-a45da52f2a40.xml"
                }
            ],
            "other": {
                "anies": [
                    {
                        "name": "subType",
                        "value": "representative dataset"
                    }
                ]
            }
        },
        "dataSourcesTreatmentAndRepresentativeness": {
            "referenceToDataSource": [
                {
                    "shortDescription": [
                        {
                            "value": "Rüter S, Diederichs S (2012) Ökobilanz Basisdaten für Bauprodukte aus Holz, Hamburg, Johann Heinrich von Thünen Institut, Institut für Holztechnologie und Holzbiologie, Abschlussbericht",
                            "lang": "en"
                        }
                    ],
                    "type": "source data set",
                    "refObjectId": "caead862-97ea-4e99-9b3c-438c78c79ebd",
                    "version": "00.00.004",
                    "uri": "http://openlca.org/ilcd/resource/sources/caead862-97ea-4e99-9b3c-438c78c79ebd"
                },
                {
                    "shortDescription": [
                        {
                            "value": "GaBi database (general)",
                            "lang": "en"
                        }
                    ],
                    "type": "source data set",
                    "refObjectId": "28d74cc0-db8b-4d7e-bc44-5f6d56ce0c4a",
                    "version": "00.03.002"
                }
            ],
            "useAdviceForDataSet": [
                {
                    "value": "Der Datensatz bildet die durchschnittlichen Produktionsverhältnisse und die damit verbundenen Umweltwirkungen repräsentativ für Deutschland ab. Liegen keine herstellerspezifischen Ökobilanzergebnisse des verwendeten Produkts vor, empfiehlt sich die Verwendung dieses Durchschnittsdatensatzes.",
                    "lang": "de"
                }
            ]
        },
        "validation": {
            "review": [
                {
                    "referenceToNameOfReviewerAndInstitution": [
                        {
                            "shortDescription": [
                                {
                                    "value": "Dr. Frank Werner - Umwelt & Entwicklung",
                                    "lang": "de"
                                }
                            ],
                            "type": "contact data set",
                            "refObjectId": "62792478-795c-4ae2-ac9a-1012d9515424",
                            "version": "00.02.000"
                        }
                    ],
                    "otherReviewDetails": [
                        {
                            "lang": "de"
                        }
                    ],
                    "type": "Independent external review"
                }
            ]
        },
        "complianceDeclarations": {
            "compliance": [
                {
                    "referenceToComplianceSystem": {
                        "shortDescription": [
                            {
                                "value": "EN 15804+A2",
                                "lang": "de"
                            },
                            {
                                "value": "EN 15804+A2",
                                "lang": "en"
                            }
                        ],
                        "type": "source data set",
                        "refObjectId": "c0016b33-8cf7-415c-ac6e-deba0d21440d",
                        "version": "00.01.000"
                    }
                },
                {
                    "referenceToComplianceSystem": {
                        "shortDescription": [
                            {
                                "value": "EN 16485",
                                "lang": "de"
                            }
                        ],
                        "type": "source data set",
                        "refObjectId": "56c9c859-d469-424f-80ac-ac909332dd21",
                        "version": "00.00.001"
                    }
                }
            ]
        }
    },
    "administrativeInformation": {
        "dataGenerator": {
            "referenceToPersonOrEntityGeneratingTheDataSet": [
                {
                    "shortDescription": [
                        {
                            "value": "Thünen-Institut für Holzforschung",
                            "lang": "en"
                        }
                    ],
                    "type": "contact data set",
                    "refObjectId": "7ac81002-181b-4302-827e-7ccc1a3730f0",
                    "version": "00.01.000"
                }
            ]
        },
        "dataEntryBy": {
            "timeStamp": 1623105932070,
            "referenceToDataSetFormat": [
                {
                    "shortDescription": [
                        {
                            "value": "ILCD format",
                            "lang": "en"
                        }
                    ],
                    "type": "source data set",
                    "refObjectId": "a97a0155-0234-4b87-b4ce-a45da52f2a40",
                    "version": "03.00.000",
                    "uri": "http://lca.jrc.ec.europa.eu/lcainfohub/datasets/ilcd/sources/a97a0155-0234-4b87-b4ce-a45da52f2a40.xml"
                },
                {
                    "shortDescription": [
                        {
                            "value": "EPD Data Format Extensions v1.2",
                            "lang": "en"
                        },
                        {
                            "value": "EPD-Datenformaterweiterungen v1.2",
                            "lang": "de"
                        }
                    ],
                    "type": "source data set",
                    "refObjectId": "a29449fd-aa2f-4de8-b5d7-4b06b43c6fde",
                    "version": "00.01.000"
                }
            ],
            "referenceToPersonOrEntityEnteringTheData": {
                "shortDescription": [
                    {
                        "value": "Thünen-Institut für Holzforschung",
                        "lang": "en"
                    }
                ],
                "type": "contact data set",
                "refObjectId": "7ac81002-181b-4302-827e-7ccc1a3730f0",
                "version": "00.01.000"
            }
        },
        "publicationAndOwnership": {
            "dataSetVersion": "00.00.028",
            "referenceToPrecedingDataSetVersion": [
                {
                    "shortDescription": [
                        {
                            "value": "3- und 5-Schicht Massivholzplatte (Durchschnitt DE)",
                            "lang": "de"
                        }
                    ],
                    "type": "process data set",
                    "refObjectId": "f63ac879-fa7d-4f91-813e-e816cbdf1927",
                    "version": "00.00.025"
                }
            ],
            "referenceToRegistrationAuthority": {
                "shortDescription": [
                    {
                        "value": "Thünen-Institut für Holzforschung",
                        "lang": "en"
                    }
                ],
                "type": "contact data set",
                "refObjectId": "7ac81002-181b-4302-827e-7ccc1a3730f0",
                "version": "00.01.000"
            },
            "referenceToOwnershipOfDataSet": {
                "shortDescription": [
                    {
                        "value": "Thünen-Institut für Holzforschung",
                        "lang": "en"
                    }
                ],
                "type": "contact data set",
                "refObjectId": "7ac81002-181b-4302-827e-7ccc1a3730f0",
                "version": "00.01.000"
            },
            "copyright": true,
            "accessRestrictions": [
                {
                    "lang": "de"
                }
            ],
            "other": {
                "anies": [
                    {
                        "name": "referenceToPublisher",
                        "value": {
                            "shortDescription": [
                                {
                                    "value": "The Federal Institute for Research on Building, Urban Affairs and Spatial Development (BBSR) within the Federal Office for Building and Regional Planning (BBR)",
                                    "lang": "en"
                                },
                                {
                                    "value": "Bundesinstitut für Bau-, Stadt- und Raumforschung (BBSR) im Bundesamt für Bauwesen und Raumordnung (BBR)",
                                    "lang": "de"
                                }
                            ],
                            "type": "contact data set",
                            "refObjectId": "f11651e0-7877-11e3-981f-0800200c9a66",
                            "version": "00.01.000"
                        }
                    }
                ]
            }
        }
    },
    "exchanges": {
        "exchange": [
            {
                "dataSetInternalID": 0,
                "referenceToFlowDataSet": {
                    "shortDescription": [
                        {
                            "value": "3- und 5 Schichtplatte",
                            "lang": "de"
                        }
                    ],
                    "type": "flow data set",
                    "refObjectId": "4e1beb5b-f059-4aa9-b12a-4462eb1fa606",
                    "version": "00.00.004",
                    "uri": "http://openlca.org/ilcd/resource/flows/4e1beb5b-f059-4aa9-b12a-4462eb1fa606"
                },
                "meanAmount": 1.0,
                "resultingAmount": 1.0,
                "referenceFlow": true,
                "resultingflowAmount": 1.0,
                "flowProperties": [
                    {
                        "name": [
                            {
                                "lang": "en",
                                "value": "Carbon content (biogenic) - packaging"
                            }
                        ],
                        "uuid": "262a541b-209e-44cc-a426-33bce30de7b1",
                        "meanValue": 0.0
                    },
                    {
                        "name": [
                            {
                                "lang": "en",
                                "value": "Carbon content (biogenic)"
                            }
                        ],
                        "uuid": "62e503ce-544a-4599-b2ad-bcea15a7bf20",
                        "meanValue": 219.94
                    },
                    {
                        "name": [
                            {
                                "lang": "en",
                                "value": "Volume"
                            },
                            {
                                "lang": "de",
                                "value": "Volumen"
                            }
                        ],
                        "uuid": "93a60a56-a3c8-22da-a746-0800200c9a66",
                        "referenceFlowProperty": true,
                        "meanValue": 1.0,
                        "referenceUnit": "m3",
                        "unitGroupUUID": "cd950537-0a98-4044-9ba7-9f9a68d0a504"
                    },
                    {
                        "name": [
                            {
                                "lang": "en",
                                "value": "Mass"
                            },
                            {
                                "lang": "de",
                                "value": "Masse"
                            }
                        ],
                        "uuid": "93a60a56-a3c8-11da-a746-0800200b9a66",
                        "meanValue": 510.45
                    }
                ],
                "materialProperties": [
                    {
                        "name": "gross density",
                        "value": "510.45",
                        "unit": "kg/m^3",
                        "unitDescription": "kilograms per cubic metre"
                    }
                ],
                "typeOfFlow": "Product flow",
                "classification": {
                    "classHierarchy": "Holz / Holzwerkstoffe / 3- und 5-Schichtplatten",
                    "name": "ilcd"
                }
            },
            {
                "dataSetInternalID": 1,
                "referenceToFlowDataSet": {
                    "shortDescription": [
                        {
                            "value": "Use of renewable primary energy (PERE)",
                            "lang": "en"
                        },
                        {
                            "value": "Erneuerbare Primärenergie als Energieträger (PERE)",
                            "lang": "de"
                        },
                        {
                            "value": "Uso de energía primaria renovable excluyendo los recursos de energía primaria renovable utilizada como materia prima (PERE)",
                            "lang": "es"
                        }
                    ],
                    "type": "flow data set",
                    "refObjectId": "20f32be5-0398-4288-9b6d-accddd195317",
                    "version": "30.00.000"
                },
                "exchange direction": "INPUT",
                "meanAmount": 0.0,
                "other": {
                    "anies": [
                        {
                            "value": "360.46367633189175",
                            "module": "A1"
                        },
                        {
                            "value": "20.116824235818132",
                            "module": "A2"
                        },
                        {
                            "value": "1751.308283781194",
                            "module": "A3"
                        },
                        {
                            "value": "2131.8887843489038",
                            "module": "A1-A3"
                        },
                        {
                            "value": "0.0909782265636608",
                            "module": "A5",
                            "scenario": "Entsorgung Verpackung"
                        },
                        {
                            "value": "0.414531733736082",
                            "module": "C2"
                        },
                        {
                            "value": "100.439176506368",
                            "module": "C3"
                        },
                        {
                            "value": "6036.248107747693",
                            "module": "D",
                            "scenario": "energetisch"
                        },
                        {
                            "value": "-28.375732623502685",
                            "module": "D",
                            "scenario": "stofflich"
                        },
                        {
                            "name": "referenceToUnitGroupDataSet",
                            "value": {
                                "shortDescription": [
                                    {
                                        "value": "MJ"
                                    }
                                ],
                                "type": "unit group data set",
                                "refObjectId": "93a60a57-a3c8-11da-a746-0800200c9a66",
                                "uri": "../unitgroups/93a60a57-a3c8-11da-a746-0800200c9a66"
                            }
                        }
                    ]
                },
                "flowProperties": [],
                "typeOfFlow": "Other flow",
                "classification": {
                    "classHierarchy": "Größen / Umweltliche Größen / EPD EN 15804 / LCI Indikatoren",
                    "name": "GaBiCategories"
                }
            },
            {
                "dataSetInternalID": 2,
                "referenceToFlowDataSet": {
                    "shortDescription": [
                        {
                            "value": "Use of renewable primary energy resources used as raw materials (PERM)",
                            "lang": "en"
                        },
                        {
                            "value": "Erneuerbare Primärenergie zur stofflichen Nutzung (PERM)",
                            "lang": "de"
                        },
                        {
                            "value": "Uso de energía primaria renovable utilizada como materia prima (PERM)",
                            "lang": "es"
                        }
                    ],
                    "type": "flow data set",
                    "refObjectId": "fb3ec0de-548d-4508-aea5-00b73bf6f702",
                    "version": "30.00.000"
                },
                "exchange direction": "INPUT",
                "meanAmount": 0.0,
                "other": {
                    "anies": [
                        {
                            "value": "8476.734770000001",
                            "module": "A1"
                        },
                        {
                            "value": "0.0",
                            "module": "A2"
                        },
                        {
                            "value": "0.0",
                            "module": "A3"
                        },
                        {
                            "value": "8476.734770000001",
                            "module": "A1-A3"
                        },
                        {
                            "value": "0.0",
                            "module": "A5",
                            "scenario": "Entsorgung Verpackung"
                        },
                        {
                            "value": "0.0",
                            "module": "C2"
                        },
                        {
                            "value": "-8476.734770000001",
                            "module": "C3"
                        },
                        {
                            "value": "0.0",
                            "module": "D",
                            "scenario": "energetisch"
                        },
                        {
                            "value": "0.0",
                            "module": "D",
                            "scenario": "stofflich"
                        },
                        {
                            "name": "referenceToUnitGroupDataSet",
                            "value": {
                                "shortDescription": [
                                    {
                                        "value": "MJ"
                                    }
                                ],
                                "type": "unit group data set",
                                "refObjectId": "93a60a57-a3c8-11da-a746-0800200c9a66",
                                "uri": "../unitgroups/93a60a57-a3c8-11da-a746-0800200c9a66"
                            }
                        }
                    ]
                },
                "flowProperties": [],
                "typeOfFlow": "Other flow",
                "classification": {
                    "classHierarchy": "Größen / Umweltliche Größen / EPD EN 15804 / LCI Indikatoren",
                    "name": "GaBiCategories"
                }
            },
            {
                "dataSetInternalID": 3,
                "referenceToFlowDataSet": {
                    "shortDescription": [
                        {
                            "value": "Total use of renewable primary energy resources (PERT)",
                            "lang": "en"
                        },
                        {
                            "value": "Total erneuerbare Primärenergie (PERT)",
                            "lang": "de"
                        },
                        {
                            "value": "Uso total de la energía primaria renovable (energía primaria y recursos de energía primaria renovable utilizada como materia prima) (PERT)",
                            "lang": "es"
                        }
                    ],
                    "type": "flow data set",
                    "refObjectId": "53f97275-fa8a-4cdd-9024-65936002acd0",
                    "version": "30.00.000"
                },
                "exchange direction": "INPUT",
                "meanAmount": 0.0,
                "other": {
                    "anies": [
                        {
                            "value": "8837.198446331893",
                            "module": "A1"
                        },
                        {
                            "value": "20.116824235818132",
                            "module": "A2"
                        },
                        {
                            "value": "1751.308283781194",
                            "module": "A3"
                        },
                        {
                            "value": "10608.623554348906",
                            "module": "A1-A3"
                        },
                        {
                            "value": "0.0909782265636608",
                            "module": "A5",
                            "scenario": "Entsorgung Verpackung"
                        },
                        {
                            "value": "0.414531733736082",
                            "module": "C2"
                        },
                        {
                            "value": "-8376.295593493633",
                            "module": "C3"
                        },
                        {
                            "value": "6036.248107747693",
                            "module": "D",
                            "scenario": "energetisch"
                        },
                        {
                            "value": "-28.375732623502685",
                            "module": "D",
                            "scenario": "stofflich"
                        },
                        {
                            "name": "referenceToUnitGroupDataSet",
                            "value": {
                                "shortDescription": [
                                    {
                                        "value": "MJ"
                                    }
                                ],
                                "type": "unit group data set",
                                "refObjectId": "93a60a57-a3c8-11da-a746-0800200c9a66",
                                "uri": "../unitgroups/93a60a57-a3c8-11da-a746-0800200c9a66"
                            }
                        }
                    ]
                },
                "flowProperties": [],
                "typeOfFlow": "Other flow",
                "classification": {
                    "classHierarchy": "Größen / Umweltliche Größen / EPD EN 15804 / LCI Indikatoren",
                    "name": "GaBiCategories"
                }
            },
            {
                "dataSetInternalID": 4,
                "referenceToFlowDataSet": {
                    "shortDescription": [
                        {
                            "value": "Use of non renewable primary energy (PENRE)",
                            "lang": "en"
                        },
                        {
                            "value": "Nicht-erneuerbare Primärenergie als Energieträger (PENRE)",
                            "lang": "de"
                        },
                        {
                            "value": "Uso de energía primaria no renovable, excluyendo los recursos de energía primaria no renovable utilizada como materia prima (PENRE)",
                            "lang": "es"
                        }
                    ],
                    "type": "flow data set",
                    "refObjectId": "ac857178-2b45-46ec-892a-a9a4332f0372",
                    "version": "30.00.000"
                },
                "exchange direction": "INPUT",
                "meanAmount": 0.0,
                "other": {
                    "anies": [
                        {
                            "value": "599.6082020108252",
                            "module": "A1"
                        },
                        {
                            "value": "336.5558638931564",
                            "module": "A2"
                        },
                        {
                            "value": "1090.881480615751",
                            "module": "A3"
                        },
                        {
                            "value": "2027.0455465197324",
                            "module": "A1-A3"
                        },
                        {
                            "value": "0.415302662468725",
                            "module": "A5",
                            "scenario": "Entsorgung Verpackung"
                        },
                        {
                            "value": "7.43783960192731",
                            "module": "C2"
                        },
                        {
                            "value": "153.986080363325",
                            "module": "C3"
                        },
                        {
                            "value": "-4464.090744302027",
                            "module": "D",
                            "scenario": "energetisch"
                        },
                        {
                            "value": "-144.23093798877517",
                            "module": "D",
                            "scenario": "stofflich"
                        },
                        {
                            "name": "referenceToUnitGroupDataSet",
                            "value": {
                                "shortDescription": [
                                    {
                                        "value": "MJ"
                                    }
                                ],
                                "type": "unit group data set",
                                "refObjectId": "93a60a57-a3c8-11da-a746-0800200c9a66",
                                "uri": "../unitgroups/93a60a57-a3c8-11da-a746-0800200c9a66"
                            }
                        }
                    ]
                },
                "flowProperties": [],
                "typeOfFlow": "Other flow",
                "classification": {
                    "classHierarchy": "Größen / Umweltliche Größen / EPD EN 15804 / LCI Indikatoren",
                    "name": "GaBiCategories"
                }
            },
            {
                "dataSetInternalID": 5,
                "referenceToFlowDataSet": {
                    "shortDescription": [
                        {
                            "value": "Use of non renewable primary energy resources used as raw materials (PENRM)",
                            "lang": "en"
                        },
                        {
                            "value": "Nicht-erneuerbare Primärenergie zur stofflichen Nutzung (PENRM)",
                            "lang": "de"
                        },
                        {
                            "value": "Uso de la energía primaria no renovable utilizada como materia prima (PENRM)",
                            "lang": "es"
                        }
                    ],
                    "type": "flow data set",
                    "refObjectId": "1421caa0-679d-4bf4-b282-0eb850ccae27",
                    "version": "30.00.000"
                },
                "exchange direction": "INPUT",
                "meanAmount": 0.0,
                "other": {
                    "anies": [
                        {
                            "value": "178.38168704412467",
                            "module": "A1"
                        },
                        {
                            "value": "0.0",
                            "module": "A2"
                        },
                        {
                            "value": "27.612000000000002",
                            "module": "A3"
                        },
                        {
                            "value": "205.99368704412467",
                            "module": "A1-A3"
                        },
                        {
                            "value": "-27.612000000000002",
                            "module": "A5",
                            "scenario": "Entsorgung Verpackung"
                        },
                        {
                            "value": "0.0",
                            "module": "C2"
                        },
                        {
                            "value": "-178.38168704412467",
                            "module": "C3"
                        },
                        {
                            "value": "0.0",
                            "module": "D",
                            "scenario": "energetisch"
                        },
                        {
                            "value": "0.0",
                            "module": "D",
                            "scenario": "stofflich"
                        },
                        {
                            "name": "referenceToUnitGroupDataSet",
                            "value": {
                                "shortDescription": [
                                    {
                                        "value": "MJ"
                                    }
                                ],
                                "type": "unit group data set",
                                "refObjectId": "93a60a57-a3c8-11da-a746-0800200c9a66",
                                "uri": "../unitgroups/93a60a57-a3c8-11da-a746-0800200c9a66"
                            }
                        }
                    ]
                },
                "flowProperties": [],
                "typeOfFlow": "Other flow",
                "classification": {
                    "classHierarchy": "Größen / Umweltliche Größen / EPD EN 15804 / LCI Indikatoren",
                    "name": "GaBiCategories"
                }
            },
            {
                "dataSetInternalID": 6,
                "referenceToFlowDataSet": {
                    "shortDescription": [
                        {
                            "value": "Total use of non renewable primary energy resource (PENRT)",
                            "lang": "en"
                        },
                        {
                            "value": "Total nicht erneuerbare Primärenergie (PENRT)",
                            "lang": "de"
                        },
                        {
                            "value": "Uso total de la energía primaria no renovable (energía primaria y recursos de energía primaria renovable utilizada como materia prima) (PENRT)",
                            "lang": "es"
                        }
                    ],
                    "type": "flow data set",
                    "refObjectId": "06159210-646b-4c8d-8583-da9b3b95a6c1",
                    "version": "30.00.000"
                },
                "exchange direction": "INPUT",
                "meanAmount": 0.0,
                "other": {
                    "anies": [
                        {
                            "value": "777.9898890549498",
                            "module": "A1"
                        },
                        {
                            "value": "336.5558638931564",
                            "module": "A2"
                        },
                        {
                            "value": "1118.493480615751",
                            "module": "A3"
                        },
                        {
                            "value": "2233.039233563857",
                            "module": "A1-A3"
                        },
                        {
                            "value": "-27.196697337531276",
                            "module": "A5",
                            "scenario": "Entsorgung Verpackung"
                        },
                        {
                            "value": "7.43783960192731",
                            "module": "C2"
                        },
                        {
                            "value": "-24.395606680799688",
                            "module": "C3"
                        },
                        {
                            "value": "-4464.090744302027",
                            "module": "D",
                            "scenario": "energetisch"
                        },
                        {
                            "value": "-144.23093798877517",
                            "module": "D",
                            "scenario": "stofflich"
                        },
                        {
                            "name": "referenceToUnitGroupDataSet",
                            "value": {
                                "shortDescription": [
                                    {
                                        "value": "MJ"
                                    }
                                ],
                                "type": "unit group data set",
                                "refObjectId": "93a60a57-a3c8-11da-a746-0800200c9a66",
                                "uri": "../unitgroups/93a60a57-a3c8-11da-a746-0800200c9a66"
                            }
                        }
                    ]
                },
                "flowProperties": [],
                "typeOfFlow": "Other flow",
                "classification": {
                    "classHierarchy": "Größen / Umweltliche Größen / EPD EN 15804 / LCI Indikatoren",
                    "name": "GaBiCategories"
                }
            },
            {
                "dataSetInternalID": 7,
                "referenceToFlowDataSet": {
                    "shortDescription": [
                        {
                            "value": "Use of secondary material (SM)",
                            "lang": "en"
                        },
                        {
                            "value": "Einsatz von Sekundärstoffen (SM)",
                            "lang": "de"
                        },
                        {
                            "value": "Uso de materiales secundarios (SM)",
                            "lang": "es"
                        }
                    ],
                    "type": "flow data set",
                    "refObjectId": "c6a1f35f-2d09-4f54-8dfb-97e502e1ce92",
                    "version": "30.00.000"
                },
                "exchange direction": "INPUT",
                "meanAmount": 0.0,
                "other": {
                    "anies": [
                        {
                            "value": "0.0",
                            "module": "A1"
                        },
                        {
                            "value": "0.0",
                            "module": "A2"
                        },
                        {
                            "value": "0.0",
                            "module": "A3"
                        },
                        {
                            "value": "0.0",
                            "module": "A1-A3"
                        },
                        {
                            "value": "0.0",
                            "module": "A5",
                            "scenario": "Entsorgung Verpackung"
                        },
                        {
                            "value": "0.0",
                            "module": "C2"
                        },
                        {
                            "value": "0.0",
                            "module": "C3"
                        },
                        {
                            "value": "0.0",
                            "module": "D",
                            "scenario": "energetisch"
                        },
                        {
                            "value": "511.708798175917",
                            "module": "D",
                            "scenario": "stofflich"
                        },
                        {
                            "name": "referenceToUnitGroupDataSet",
                            "value": {
                                "shortDescription": [
                                    {
                                        "value": "kg"
                                    }
                                ],
                                "type": "unit group data set",
                                "refObjectId": "ad38d542-3fe9-439d-9b95-2f5f7752acaf",
                                "uri": "../unitgroups/ad38d542-3fe9-439d-9b95-2f5f7752acaf"
                            }
                        }
                    ]
                },
                "flowProperties": [],
                "typeOfFlow": "Other flow",
                "classification": {
                    "classHierarchy": "Größen / Umweltliche Größen / EPD EN 15804 / LCI Indikatoren",
                    "name": "GaBiCategories"
                }
            },
            {
                "dataSetInternalID": 8,
                "referenceToFlowDataSet": {
                    "shortDescription": [
                        {
                            "value": "Use of renewable secondary fuels (RSF)",
                            "lang": "en"
                        },
                        {
                            "value": "Erneuerbare Sekundärbrennstoffe (RSF)",
                            "lang": "de"
                        },
                        {
                            "value": "Uso de combustibles secundarios renovables (RSF)",
                            "lang": "es"
                        }
                    ],
                    "type": "flow data set",
                    "refObjectId": "64333088-a55f-4aa2-9a31-c10b07816787",
                    "version": "30.00.000"
                },
                "exchange direction": "INPUT",
                "meanAmount": 0.0,
                "other": {
                    "anies": [
                        {
                            "value": "22.10804125790116",
                            "module": "A1"
                        },
                        {
                            "value": "0.0",
                            "module": "A2"
                        },
                        {
                            "value": "87.27944657786578",
                            "module": "A3"
                        },
                        {
                            "value": "109.38748783576695",
                            "module": "A1-A3"
                        },
                        {
                            "value": "0.0",
                            "module": "A5",
                            "scenario": "Entsorgung Verpackung"
                        },
                        {
                            "value": "0.0",
                            "module": "C2"
                        },
                        {
                            "value": "0.0",
                            "module": "C3"
                        },
                        {
                            "value": "0.0",
                            "module": "D",
                            "scenario": "energetisch"
                        },
                        {
                            "value": "0.0",
                            "module": "D",
                            "scenario": "stofflich"
                        },
                        {
                            "name": "referenceToUnitGroupDataSet",
                            "value": {
                                "shortDescription": [
                                    {
                                        "value": "MJ"
                                    }
                                ],
                                "type": "unit group data set",
                                "refObjectId": "93a60a57-a3c8-11da-a746-0800200c9a66",
                                "uri": "../unitgroups/93a60a57-a3c8-11da-a746-0800200c9a66"
                            }
                        }
                    ]
                },
                "flowProperties": [],
                "typeOfFlow": "Other flow",
                "classification": {
                    "classHierarchy": "Größen / Umweltliche Größen / EPD EN 15804 / LCI Indikatoren",
                    "name": "GaBiCategories"
                }
            },
            {
                "dataSetInternalID": 9,
                "referenceToFlowDataSet": {
                    "shortDescription": [
                        {
                            "value": "Use of non renewable secondary fuels (NRSF)",
                            "lang": "en"
                        },
                        {
                            "value": "Nicht erneuerbare Sekundärbrennstoffe (NRSF)",
                            "lang": "de"
                        },
                        {
                            "value": "Uso de combustibles secundarios no renovables (NRSF)",
                            "lang": "es"
                        }
                    ],
                    "type": "flow data set",
                    "refObjectId": "89def144-d39a-4287-b86f-efde453ddcb2",
                    "version": "30.00.000"
                },
                "exchange direction": "INPUT",
                "meanAmount": 0.0,
                "other": {
                    "anies": [
                        {
                            "value": "0.0",
                            "module": "A1"
                        },
                        {
                            "value": "0.0",
                            "module": "A2"
                        },
                        {
                            "value": "0.0",
                            "module": "A3"
                        },
                        {
                            "value": "0.0",
                            "module": "A1-A3"
                        },
                        {
                            "value": "0.0",
                            "module": "A5",
                            "scenario": "Entsorgung Verpackung"
                        },
                        {
                            "value": "0.0",
                            "module": "C2"
                        },
                        {
                            "value": "0.0",
                            "module": "C3"
                        },
                        {
                            "value": "0.0",
                            "module": "D",
                            "scenario": "energetisch"
                        },
                        {
                            "value": "0.0",
                            "module": "D",
                            "scenario": "stofflich"
                        },
                        {
                            "name": "referenceToUnitGroupDataSet",
                            "value": {
                                "shortDescription": [
                                    {
                                        "value": "MJ"
                                    }
                                ],
                                "type": "unit group data set",
                                "refObjectId": "93a60a57-a3c8-11da-a746-0800200c9a66",
                                "uri": "../unitgroups/93a60a57-a3c8-11da-a746-0800200c9a66"
                            }
                        }
                    ]
                },
                "flowProperties": [],
                "typeOfFlow": "Other flow",
                "classification": {
                    "classHierarchy": "Größen / Umweltliche Größen / EPD EN 15804 / LCI Indikatoren",
                    "name": "GaBiCategories"
                }
            },
            {
                "dataSetInternalID": 10,
                "referenceToFlowDataSet": {
                    "shortDescription": [
                        {
                            "value": "Use of net fresh water (FW)",
                            "lang": "en"
                        },
                        {
                            "value": "Einsatz von Süßwasserressourcen (FW)",
                            "lang": "de"
                        },
                        {
                            "value": "Uso neto de recursos de agua dulce (FW)",
                            "lang": "es"
                        }
                    ],
                    "type": "flow data set",
                    "refObjectId": "3cf952c8-f3a4-461d-8c96-96456ca62246",
                    "version": "30.00.000"
                },
                "exchange direction": "INPUT",
                "meanAmount": 0.0,
                "other": {
                    "anies": [
                        {
                            "value": "0.13390304446889667",
                            "module": "A1"
                        },
                        {
                            "value": "0.01864825255025712",
                            "module": "A2"
                        },
                        {
                            "value": "0.32543308112606634",
                            "module": "A3"
                        },
                        {
                            "value": "0.4779843781452201",
                            "module": "A1-A3"
                        },
                        {
                            "value": "0.00405375673380533",
                            "module": "A5",
                            "scenario": "Entsorgung Verpackung"
                        },
                        {
                            "value": "4.74496724550563E-4",
                            "module": "C2"
                        },
                        {
                            "value": "0.0472656141034769",
                            "module": "C3"
                        },
                        {
                            "value": "0.9426610778871192",
                            "module": "D",
                            "scenario": "energetisch"
                        },
                        {
                            "value": "-0.015898964267918397",
                            "module": "D",
                            "scenario": "stofflich"
                        },
                        {
                            "name": "referenceToUnitGroupDataSet",
                            "value": {
                                "shortDescription": [
                                    {
                                        "value": "m3"
                                    }
                                ],
                                "type": "unit group data set",
                                "refObjectId": "cd950537-0a98-4044-9ba7-9f9a68d0a504",
                                "uri": "../unitgroups/cd950537-0a98-4044-9ba7-9f9a68d0a504"
                            }
                        }
                    ]
                },
                "flowProperties": [],
                "typeOfFlow": "Other flow",
                "classification": {
                    "classHierarchy": "Größen / Umweltliche Größen / EPD EN 15804 / LCI Indikatoren",
                    "name": "GaBiCategories"
                }
            },
            {
                "dataSetInternalID": 11,
                "referenceToFlowDataSet": {
                    "shortDescription": [
                        {
                            "value": "Hazardous waste disposed (HWD)",
                            "lang": "en"
                        },
                        {
                            "value": "Gefährlicher Abfall zur Deponie (HWD)",
                            "lang": "de"
                        },
                        {
                            "value": "Residuos peligrosos eliminados (HWD)",
                            "lang": "es"
                        }
                    ],
                    "type": "flow data set",
                    "refObjectId": "430f9e0f-59b2-46a0-8e0d-55e0e84948fc",
                    "version": "30.00.000"
                },
                "exchange direction": "OUTPUT",
                "meanAmount": 0.0,
                "other": {
                    "anies": [
                        {
                            "value": "7.505645357939541E-7",
                            "module": "A1"
                        },
                        {
                            "value": "1.5156202630496798E-8",
                            "module": "A2"
                        },
                        {
                            "value": "1.9440975064996662E-6",
                            "module": "A3"
                        },
                        {
                            "value": "2.709818244924117E-6",
                            "module": "A1-A3"
                        },
                        {
                            "value": "8.929807050708E-11",
                            "module": "A5",
                            "scenario": "Entsorgung Verpackung"
                        },
                        {
                            "value": "3.74788030409491E-10",
                            "module": "C2"
                        },
                        {
                            "value": "5.59892718955247E-8",
                            "module": "C3"
                        },
                        {
                            "value": "-1.6193956466548822E-6",
                            "module": "D",
                            "scenario": "energetisch"
                        },
                        {
                            "value": "-2.31556092184692E-7",
                            "module": "D",
                            "scenario": "stofflich"
                        },
                        {
                            "name": "referenceToUnitGroupDataSet",
                            "value": {
                                "shortDescription": [
                                    {
                                        "value": "kg"
                                    }
                                ],
                                "type": "unit group data set",
                                "refObjectId": "ad38d542-3fe9-439d-9b95-2f5f7752acaf",
                                "uri": "../unitgroups/ad38d542-3fe9-439d-9b95-2f5f7752acaf"
                            }
                        }
                    ]
                },
                "flowProperties": [],
                "typeOfFlow": "Other flow",
                "classification": {
                    "classHierarchy": "Größen / Umweltliche Größen / EPD EN 15804 / LCI Indikatoren",
                    "name": "GaBiCategories"
                }
            },
            {
                "dataSetInternalID": 12,
                "referenceToFlowDataSet": {
                    "shortDescription": [
                        {
                            "value": "Non hazardous waste dispose (NHWD)",
                            "lang": "en"
                        },
                        {
                            "value": "Entsorgter nicht gefährlicher Abfall (NHWD)",
                            "lang": "de"
                        },
                        {
                            "value": "Residuos no peligrosos eliminados (NHWD)",
                            "lang": "es"
                        }
                    ],
                    "type": "flow data set",
                    "refObjectId": "b29ef66b-e286-4afa-949f-62f1a7b4d7fa",
                    "version": "30.00.000"
                },
                "exchange direction": "OUTPUT",
                "meanAmount": 0.0,
                "other": {
                    "anies": [
                        {
                            "value": "0.43975846370841853",
                            "module": "A1"
                        },
                        {
                            "value": "0.054111651643142085",
                            "module": "A2"
                        },
                        {
                            "value": "1.8568790847519256",
                            "module": "A3"
                        },
                        {
                            "value": "2.350749200103486",
                            "module": "A1-A3"
                        },
                        {
                            "value": "0.0224397838868014",
                            "module": "A5",
                            "scenario": "Entsorgung Verpackung"
                        },
                        {
                            "value": "0.0011049037242806",
                            "module": "C2"
                        },
                        {
                            "value": "0.119969892919158",
                            "module": "C3"
                        },
                        {
                            "value": "12.09786913689406",
                            "module": "D",
                            "scenario": "energetisch"
                        },
                        {
                            "value": "-0.0390549322317268",
                            "module": "D",
                            "scenario": "stofflich"
                        },
                        {
                            "name": "referenceToUnitGroupDataSet",
                            "value": {
                                "shortDescription": [
                                    {
                                        "value": "kg"
                                    }
                                ],
                                "type": "unit group data set",
                                "refObjectId": "ad38d542-3fe9-439d-9b95-2f5f7752acaf",
                                "uri": "../unitgroups/ad38d542-3fe9-439d-9b95-2f5f7752acaf"
                            }
                        }
                    ]
                },
                "flowProperties": [],
                "typeOfFlow": "Other flow",
                "classification": {
                    "classHierarchy": "Größen / Umweltliche Größen / EPD EN 15804 / LCI Indikatoren",
                    "name": "GaBiCategories"
                }
            },
            {
                "dataSetInternalID": 13,
                "referenceToFlowDataSet": {
                    "shortDescription": [
                        {
                            "value": "Radioactive waste disposed (RWD)",
                            "lang": "en"
                        },
                        {
                            "value": "Entsorgter radioaktiver Abfall (RWD)",
                            "lang": "de"
                        },
                        {
                            "value": "Residuos radiactivos eliminados (RWD)",
                            "lang": "es"
                        }
                    ],
                    "type": "flow data set",
                    "refObjectId": "3449546e-52ad-4b39-b809-9fb77cea8ff6",
                    "version": "30.00.000"
                },
                "exchange direction": "OUTPUT",
                "meanAmount": 0.0,
                "other": {
                    "anies": [
                        {
                            "value": "0.009432322402690447",
                            "module": "A1"
                        },
                        {
                            "value": "4.444855163309011E-4",
                            "module": "A2"
                        },
                        {
                            "value": "0.08262338823779106",
                            "module": "A3"
                        },
                        {
                            "value": "0.0925001961568124",
                            "module": "A1-A3"
                        },
                        {
                            "value": "1.1071629454819E-5",
                            "module": "A5",
                            "scenario": "Entsorgung Verpackung"
                        },
                        {
                            "value": "8.99700303956693E-6",
                            "module": "C2"
                        },
                        {
                            "value": "0.0123356844042525",
                            "module": "C3"
                        },
                        {
                            "value": "-0.2862650556587325",
                            "module": "D",
                            "scenario": "energetisch"
                        },
                        {
                            "value": "-0.002863687665659526",
                            "module": "D",
                            "scenario": "stofflich"
                        },
                        {
                            "name": "referenceToUnitGroupDataSet",
                            "value": {
                                "shortDescription": [
                                    {
                                        "value": "kg"
                                    }
                                ],
                                "type": "unit group data set",
                                "refObjectId": "ad38d542-3fe9-439d-9b95-2f5f7752acaf",
                                "uri": "../unitgroups/ad38d542-3fe9-439d-9b95-2f5f7752acaf"
                            }
                        }
                    ]
                },
                "flowProperties": [],
                "typeOfFlow": "Other flow",
                "classification": {
                    "classHierarchy": "Größen / Umweltliche Größen / EPD EN 15804 / LCI Indikatoren",
                    "name": "GaBiCategories"
                }
            },
            {
                "dataSetInternalID": 14,
                "referenceToFlowDataSet": {
                    "shortDescription": [
                        {
                            "value": "Components for re-use (CRU)",
                            "lang": "en"
                        },
                        {
                            "value": "Komponenten für die Wiederverwendung (CRU)",
                            "lang": "de"
                        },
                        {
                            "value": "Componentes para su reutilización (CRU)",
                            "lang": "es"
                        }
                    ],
                    "type": "flow data set",
                    "refObjectId": "a2b32f97-3fc7-4af2-b209-525bc6426f33",
                    "version": "30.00.000"
                },
                "exchange direction": "OUTPUT",
                "meanAmount": 0.0,
                "other": {
                    "anies": [
                        {
                            "value": "0.0",
                            "module": "A1"
                        },
                        {
                            "value": "0.0",
                            "module": "A2"
                        },
                        {
                            "value": "0.0",
                            "module": "A3"
                        },
                        {
                            "value": "0.0",
                            "module": "A1-A3"
                        },
                        {
                            "value": "0.0",
                            "module": "A5",
                            "scenario": "Entsorgung Verpackung"
                        },
                        {
                            "value": "0.0",
                            "module": "C2"
                        },
                        {
                            "value": "0.0",
                            "module": "C3"
                        },
                        {
                            "value": "0.0",
                            "module": "D",
                            "scenario": "energetisch"
                        },
                        {
                            "value": "0.0",
                            "module": "D",
                            "scenario": "stofflich"
                        },
                        {
                            "name": "referenceToUnitGroupDataSet",
                            "value": {
                                "shortDescription": [
                                    {
                                        "value": "kg"
                                    }
                                ],
                                "type": "unit group data set",
                                "refObjectId": "ad38d542-3fe9-439d-9b95-2f5f7752acaf",
                                "uri": "../unitgroups/ad38d542-3fe9-439d-9b95-2f5f7752acaf"
                            }
                        }
                    ]
                },
                "flowProperties": [],
                "typeOfFlow": "Other flow",
                "classification": {
                    "classHierarchy": "Größen / Umweltliche Größen / EPD EN 15804 / LCI Indikatoren",
                    "name": "GaBiCategories"
                }
            },
            {
                "dataSetInternalID": 15,
                "referenceToFlowDataSet": {
                    "shortDescription": [
                        {
                            "value": "Materials for recycling (MFR)",
                            "lang": "en"
                        },
                        {
                            "value": "Stoffe zum Recycling (MFR)",
                            "lang": "de"
                        },
                        {
                            "value": "Materiales para el reciclaje (MFR)",
                            "lang": "es"
                        }
                    ],
                    "type": "flow data set",
                    "refObjectId": "d7fe48a5-4103-49c8-9aae-b0b5dfdbd6ae",
                    "version": "30.00.000"
                },
                "exchange direction": "OUTPUT",
                "meanAmount": 0.0,
                "other": {
                    "anies": [
                        {
                            "value": "0.0",
                            "module": "A1"
                        },
                        {
                            "value": "0.0",
                            "module": "A2"
                        },
                        {
                            "value": "0.0",
                            "module": "A3"
                        },
                        {
                            "value": "0.0",
                            "module": "A1-A3"
                        },
                        {
                            "value": "0.0",
                            "module": "A5",
                            "scenario": "Entsorgung Verpackung"
                        },
                        {
                            "value": "0.0",
                            "module": "C2"
                        },
                        {
                            "value": "511.708798175917",
                            "module": "C3"
                        },
                        {
                            "value": "0.0",
                            "module": "D",
                            "scenario": "energetisch"
                        },
                        {
                            "value": "0.0",
                            "module": "D",
                            "scenario": "stofflich"
                        },
                        {
                            "name": "referenceToUnitGroupDataSet",
                            "value": {
                                "shortDescription": [
                                    {
                                        "value": "kg"
                                    }
                                ],
                                "type": "unit group data set",
                                "refObjectId": "ad38d542-3fe9-439d-9b95-2f5f7752acaf",
                                "uri": "../unitgroups/ad38d542-3fe9-439d-9b95-2f5f7752acaf"
                            }
                        }
                    ]
                },
                "flowProperties": [],
                "typeOfFlow": "Other flow",
                "classification": {
                    "classHierarchy": "Größen / Umweltliche Größen / EPD EN 15804 / LCI Indikatoren",
                    "name": "GaBiCategories"
                }
            },
            {
                "dataSetInternalID": 16,
                "referenceToFlowDataSet": {
                    "shortDescription": [
                        {
                            "value": "Materials for energy recovery (MER)",
                            "lang": "en"
                        },
                        {
                            "value": "Stoffe für die Energierückgewinnung (MER)",
                            "lang": "de"
                        },
                        {
                            "value": "Materiales para valorización energética (recuperación de energía) (MER)",
                            "lang": "es"
                        }
                    ],
                    "type": "flow data set",
                    "refObjectId": "59a9181c-3aaf-46ee-8b13-2b3723b6e447",
                    "version": "30.00.000"
                },
                "exchange direction": "OUTPUT",
                "meanAmount": 0.0,
                "other": {
                    "anies": [
                        {
                            "value": "0.0",
                            "module": "A1"
                        },
                        {
                            "value": "0.0",
                            "module": "A2"
                        },
                        {
                            "value": "0.0",
                            "module": "A3"
                        },
                        {
                            "value": "0.0",
                            "module": "A1-A3"
                        },
                        {
                            "value": "0.0",
                            "module": "A5",
                            "scenario": "Entsorgung Verpackung"
                        },
                        {
                            "value": "0.0",
                            "module": "C2"
                        },
                        {
                            "value": "511.708798175917",
                            "module": "C3"
                        },
                        {
                            "value": "0.0",
                            "module": "D",
                            "scenario": "energetisch"
                        },
                        {
                            "value": "0.0",
                            "module": "D",
                            "scenario": "stofflich"
                        },
                        {
                            "name": "referenceToUnitGroupDataSet",
                            "value": {
                                "shortDescription": [
                                    {
                                        "value": "kg"
                                    }
                                ],
                                "type": "unit group data set",
                                "refObjectId": "ad38d542-3fe9-439d-9b95-2f5f7752acaf",
                                "uri": "../unitgroups/ad38d542-3fe9-439d-9b95-2f5f7752acaf"
                            }
                        }
                    ]
                },
                "flowProperties": [],
                "typeOfFlow": "Other flow",
                "classification": {
                    "classHierarchy": "Größen / Umweltliche Größen / EPD EN 15804 / LCI Indikatoren",
                    "name": "GaBiCategories"
                }
            },
            {
                "dataSetInternalID": 17,
                "referenceToFlowDataSet": {
                    "shortDescription": [
                        {
                            "value": "Exported electrical energy (EEE)",
                            "lang": "en"
                        },
                        {
                            "value": "Exportierte elektrische Energie (EEE)",
                            "lang": "de"
                        },
                        {
                            "value": "Energía exportada electrica (EEE)",
                            "lang": "es"
                        }
                    ],
                    "type": "flow data set",
                    "refObjectId": "4da0c987-2b76-40d6-9e9e-82a017aaaf29",
                    "version": "30.00.000"
                },
                "exchange direction": "OUTPUT",
                "meanAmount": 0.0,
                "other": {
                    "anies": [
                        {
                            "value": "0.0",
                            "module": "A1"
                        },
                        {
                            "value": "0.0",
                            "module": "A2"
                        },
                        {
                            "value": "0.399237972271835",
                            "module": "A3"
                        },
                        {
                            "value": "0.399237972271835",
                            "module": "A1-A3"
                        },
                        {
                            "value": "2.52043205171065",
                            "module": "A5",
                            "scenario": "Entsorgung Verpackung"
                        },
                        {
                            "value": "0.0",
                            "module": "C2"
                        },
                        {
                            "value": "0.0",
                            "module": "C3"
                        },
                        {
                            "value": "0.0",
                            "module": "D",
                            "scenario": "energetisch"
                        },
                        {
                            "value": "0.0",
                            "module": "D",
                            "scenario": "stofflich"
                        },
                        {
                            "name": "referenceToUnitGroupDataSet",
                            "value": {
                                "shortDescription": [
                                    {
                                        "value": "MJ"
                                    }
                                ],
                                "type": "unit group data set",
                                "refObjectId": "93a60a57-a3c8-11da-a746-0800200c9a66",
                                "uri": "../unitgroups/93a60a57-a3c8-11da-a746-0800200c9a66"
                            }
                        }
                    ]
                },
                "flowProperties": [],
                "typeOfFlow": "Other flow",
                "classification": {
                    "classHierarchy": "Größen / Umweltliche Größen / EPD EN 15804 / LCI Indikatoren",
                    "name": "GaBiCategories"
                }
            },
            {
                "dataSetInternalID": 18,
                "referenceToFlowDataSet": {
                    "shortDescription": [
                        {
                            "value": "Exported thermal energy (EET)",
                            "lang": "en"
                        },
                        {
                            "value": "Exportierte thermische Energie (EET)",
                            "lang": "de"
                        },
                        {
                            "value": "Energía exportada termal (EET)",
                            "lang": "es"
                        }
                    ],
                    "type": "flow data set",
                    "refObjectId": "98daf38a-7a79-46d3-9a37-2b7bd0955810",
                    "version": "30.00.000"
                },
                "exchange direction": "OUTPUT",
                "meanAmount": 0.0,
                "other": {
                    "anies": [
                        {
                            "value": "0.0",
                            "module": "A1"
                        },
                        {
                            "value": "0.0",
                            "module": "A2"
                        },
                        {
                            "value": "0.927477418791169",
                            "module": "A3"
                        },
                        {
                            "value": "0.927477418791169",
                            "module": "A1-A3"
                        },
                        {
                            "value": "5.83315996933576",
                            "module": "A5",
                            "scenario": "Entsorgung Verpackung"
                        },
                        {
                            "value": "0.0",
                            "module": "C2"
                        },
                        {
                            "value": "0.0",
                            "module": "C3"
                        },
                        {
                            "value": "0.0",
                            "module": "D",
                            "scenario": "energetisch"
                        },
                        {
                            "value": "0.0",
                            "module": "D",
                            "scenario": "stofflich"
                        },
                        {
                            "name": "referenceToUnitGroupDataSet",
                            "value": {
                                "shortDescription": [
                                    {
                                        "value": "MJ"
                                    }
                                ],
                                "type": "unit group data set",
                                "refObjectId": "93a60a57-a3c8-11da-a746-0800200c9a66",
                                "uri": "../unitgroups/93a60a57-a3c8-11da-a746-0800200c9a66"
                            }
                        }
                    ]
                },
                "flowProperties": [],
                "typeOfFlow": "Other flow",
                "classification": {
                    "classHierarchy": "Größen / Umweltliche Größen / EPD EN 15804 / LCI Indikatoren",
                    "name": "GaBiCategories"
                }
            }
        ]
    },
    "LCIAResults": {
        "LCIAResult": [
            {
                "referenceToLCIAMethodDataSet": {
                    "shortDescription": [
                        {
                            "value": "Global Warming Potential - total (GWP-total)",
                            "lang": "en"
                        },
                        {
                            "value": "Globales Erwärmungspotenzial - total (GWP-total)",
                            "lang": "de"
                        }
                    ],
                    "type": "LCIA method data set",
                    "refObjectId": "6a37f984-a4b3-458a-a20a-64418c145fa2",
                    "version": "04.00.017"
                },
                "meanAmount": 0.0,
                "other": {
                    "anies": [
                        {
                            "value": "-763.890204028289",
                            "module": "A1"
                        },
                        {
                            "value": "25.140301220715664",
                            "module": "A2"
                        },
                        {
                            "value": "88.69322351305637",
                            "module": "A3"
                        },
                        {
                            "value": "-650.0566792945169",
                            "module": "A1-A3"
                        },
                        {
                            "value": "0.872380863087601",
                            "module": "A5",
                            "scenario": "Entsorgung Verpackung"
                        },
                        {
                            "value": "0.536654352282437",
                            "module": "C2"
                        },
                        {
                            "value": "818.5663061772455",
                            "module": "C3"
                        },
                        {
                            "value": "-247.94420437354609",
                            "module": "D",
                            "scenario": "energetisch"
                        },
                        {
                            "value": "-11.165078922086463",
                            "module": "D",
                            "scenario": "stofflich"
                        },
                        {
                            "name": "referenceToUnitGroupDataSet",
                            "value": {
                                "shortDescription": [
                                    {
                                        "value": "kg CO2-Äqv."
                                    }
                                ],
                                "type": "unit group data set",
                                "refObjectId": "1ebf3012-d0db-4de2-aefd-ef30cedb0be1",
                                "uri": "../unitgroups/1ebf3012-d0db-4de2-aefd-ef30cedb0be1"
                            }
                        }
                    ]
                }
            },
            {
                "referenceToLCIAMethodDataSet": {
                    "shortDescription": [
                        {
                            "value": "Global Warming Potential - fossil fuels (GWP-fossil)",
                            "lang": "en"
                        },
                        {
                            "value": "Globales Erwärmungspotenzial - fossil (GWP-fossil)",
                            "lang": "de"
                        }
                    ],
                    "type": "LCIA method data set",
                    "refObjectId": "5f635281-343e-44fb-83df-1971b155e6b6",
                    "version": "01.00.009"
                },
                "meanAmount": 0.0,
                "other": {
                    "anies": [
                        {
                            "value": "42.53812930504435",
                            "module": "A1"
                        },
                        {
                            "value": "25.140301220715664",
                            "module": "A2"
                        },
                        {
                            "value": "88.69322351305637",
                            "module": "A3"
                        },
                        {
                            "value": "156.37165403881636",
                            "module": "A1-A3"
                        },
                        {
                            "value": "0.872380863087601",
                            "module": "A5",
                            "scenario": "Entsorgung Verpackung"
                        },
                        {
                            "value": "0.536654352282437",
                            "module": "C2"
                        },
                        {
                            "value": "12.1379728439122",
                            "module": "C3"
                        },
                        {
                            "value": "-247.94420437354609",
                            "module": "D",
                            "scenario": "energetisch"
                        },
                        {
                            "value": "-11.165078922086463",
                            "module": "D",
                            "scenario": "stofflich"
                        },
                        {
                            "name": "referenceToUnitGroupDataSet",
                            "value": {
                                "shortDescription": [
                                    {
                                        "value": "kg CO2-Äqv."
                                    }
                                ],
                                "type": "unit group data set",
                                "refObjectId": "1ebf3012-d0db-4de2-aefd-ef30cedb0be1",
                                "uri": "../unitgroups/1ebf3012-d0db-4de2-aefd-ef30cedb0be1"
                            }
                        }
                    ]
                }
            },
            {
                "referenceToLCIAMethodDataSet": {
                    "shortDescription": [
                        {
                            "value": "Global Warming Potential - biogenic (GWP-biogenic)",
                            "lang": "en"
                        },
                        {
                            "value": "Globales Erwärmungspotenzial - biogen (GWP-biogenic)",
                            "lang": "de"
                        }
                    ],
                    "type": "LCIA method data set",
                    "refObjectId": "2356e1ab-0185-4db5-86e5-16de51c7485c",
                    "version": "01.00.006"
                },
                "meanAmount": 0.0,
                "other": {
                    "anies": [
                        {
                            "value": "-806.4283333333333",
                            "module": "A1"
                        },
                        {
                            "value": "0.0",
                            "module": "A2"
                        },
                        {
                            "value": "0.0",
                            "module": "A3"
                        },
                        {
                            "value": "-806.4283333333333",
                            "module": "A1-A3"
                        },
                        {
                            "value": "0.0",
                            "module": "A5",
                            "scenario": "Entsorgung Verpackung"
                        },
                        {
                            "value": "0.0",
                            "module": "C2"
                        },
                        {
                            "value": "806.4283333333333",
                            "module": "C3"
                        },
                        {
                            "value": "0.0",
                            "module": "D",
                            "scenario": "energetisch"
                        },
                        {
                            "value": "0.0",
                            "module": "D",
                            "scenario": "stofflich"
                        },
                        {
                            "name": "referenceToUnitGroupDataSet",
                            "value": {
                                "shortDescription": [
                                    {
                                        "value": "kg CO2-Äqv."
                                    }
                                ],
                                "type": "unit group data set",
                                "refObjectId": "1ebf3012-d0db-4de2-aefd-ef30cedb0be1",
                                "uri": "../unitgroups/1ebf3012-d0db-4de2-aefd-ef30cedb0be1"
                            }
                        }
                    ]
                }
            },
            {
                "referenceToLCIAMethodDataSet": {
                    "shortDescription": [
                        {
                            "value": "Depletion potential of the stratospheric ozone layer (ODP)",
                            "lang": "en"
                        },
                        {
                            "value": "Abbaupotenzial der stratosphärischen Ozonschicht (ODP)",
                            "lang": "de"
                        }
                    ],
                    "type": "LCIA method data set",
                    "refObjectId": "b5c629d6-def3-11e6-bf01-fe55135034f3",
                    "version": "02.00.013",
                    "uri": "http://lca.jrc.ec.europa.eu/lcainfohub/datasets/elcd/lciamethods/8b723200-3d8f-4eec-9e10-444edb029476.xml"
                },
                "meanAmount": 0.0,
                "other": {
                    "anies": [
                        {
                            "value": "2.90400325304864E-13",
                            "module": "A1"
                        },
                        {
                            "value": "9.181333748596701E-15",
                            "module": "A2"
                        },
                        {
                            "value": "8.735144851767846E-12",
                            "module": "A3"
                        },
                        {
                            "value": "9.034726510821306E-12",
                            "module": "A1-A3"
                        },
                        {
                            "value": "3.69821346363785E-16",
                            "module": "A5",
                            "scenario": "Entsorgung Verpackung"
                        },
                        {
                            "value": "7.12914801273396E-17",
                            "module": "C2"
                        },
                        {
                            "value": "4.15483307311602E-13",
                            "module": "C3"
                        },
                        {
                            "value": "-9.639167657472264E-12",
                            "module": "D",
                            "scenario": "energetisch"
                        },
                        {
                            "value": "-9.506681416193753E-14",
                            "module": "D",
                            "scenario": "stofflich"
                        },
                        {
                            "name": "referenceToUnitGroupDataSet",
                            "value": {
                                "shortDescription": [
                                    {
                                        "value": "kg CFC 11-Äquiv."
                                    }
                                ],
                                "type": "unit group data set",
                                "refObjectId": "d9e957c9-7309-4474-bf3a-7777df6c4e5b",
                                "uri": "../unitgroups/d9e957c9-7309-4474-bf3a-7777df6c4e5b"
                            }
                        }
                    ]
                }
            },
            {
                "referenceToLCIAMethodDataSet": {
                    "shortDescription": [
                        {
                            "value": "Acidification potential, Accumulated Exceedance (AP)",
                            "lang": "en"
                        },
                        {
                            "value": "Versauerungspotenzial, kumulierte Überschreitung (AP)",
                            "lang": "de"
                        }
                    ],
                    "type": "LCIA method data set",
                    "refObjectId": "b5c611c6-def3-11e6-bf01-fe55135034f3",
                    "version": "01.03.010",
                    "uri": "http://lca.jrc.ec.europa.eu/lcainfohub/datasets/elcd/lciamethods/f6cbd466-253f-4145-a4bb-8dae7d266e89.xml"
                },
                "meanAmount": 0.0,
                "other": {
                    "anies": [
                        {
                            "value": "0.19370722452982247",
                            "module": "A1"
                        },
                        {
                            "value": "0.1449524646621882",
                            "module": "A2"
                        },
                        {
                            "value": "0.38069623391817986",
                            "module": "A3"
                        },
                        {
                            "value": "0.7193559231101905",
                            "module": "A1-A3"
                        },
                        {
                            "value": "3.84009756504952E-4",
                            "module": "A5",
                            "scenario": "Entsorgung Verpackung"
                        },
                        {
                            "value": "0.00323988568762587",
                            "module": "C2"
                        },
                        {
                            "value": "0.0174679317755838",
                            "module": "C3"
                        },
                        {
                            "value": "-0.3028671123485364",
                            "module": "D",
                            "scenario": "energetisch"
                        },
                        {
                            "value": "-0.06467572710666021",
                            "module": "D",
                            "scenario": "stofflich"
                        },
                        {
                            "name": "referenceToUnitGroupDataSet",
                            "value": {
                                "shortDescription": [
                                    {
                                        "value": "mol H+ eqv."
                                    }
                                ],
                                "type": "unit group data set",
                                "refObjectId": "42e089ac-92bf-4bf2-8ca1-5fc40d18f2ed",
                                "uri": "../unitgroups/42e089ac-92bf-4bf2-8ca1-5fc40d18f2ed"
                            }
                        }
                    ]
                }
            },
            {
                "referenceToLCIAMethodDataSet": {
                    "shortDescription": [
                        {
                            "value": "Eutrophication potential - freshwater (EP-freshwater)",
                            "lang": "en"
                        },
                        {
                            "value": "Eutrophierungspotenzial - Süßwasser (EP-freshwater)",
                            "lang": "de"
                        }
                    ],
                    "type": "LCIA method data set",
                    "refObjectId": "b53ec18f-7377-4ad3-86eb-cc3f4f276b2b",
                    "version": "01.00.011",
                    "uri": "http://lca.jrc.ec.europa.eu/lcainfohub/datasets/elcd/lciamethods/a4630d5b-df2f-48ae-b3f2-5e5257606d68.xml"
                },
                "meanAmount": 0.0,
                "other": {
                    "anies": [
                        {
                            "value": "8.773607782098864E-5",
                            "module": "A1"
                        },
                        {
                            "value": "5.775105322250242E-5",
                            "module": "A2"
                        },
                        {
                            "value": "4.0009548002441366E-4",
                            "module": "A3"
                        },
                        {
                            "value": "5.455826110679047E-4",
                            "module": "A1-A3"
                        },
                        {
                            "value": "6.01241927099404E-8",
                            "module": "A5",
                            "scenario": "Entsorgung Verpackung"
                        },
                        {
                            "value": "1.6564512031896E-6",
                            "module": "C2"
                        },
                        {
                            "value": "5.08851616177254E-5",
                            "module": "C3"
                        },
                        {
                            "value": "-0.001183007039357691",
                            "module": "D",
                            "scenario": "energetisch"
                        },
                        {
                            "value": "-2.7270558600617976E-5",
                            "module": "D",
                            "scenario": "stofflich"
                        },
                        {
                            "name": "referenceToUnitGroupDataSet",
                            "value": {
                                "shortDescription": [
                                    {
                                        "value": "kg P eqv."
                                    }
                                ],
                                "type": "unit group data set",
                                "refObjectId": "0429039d-a61d-4590-ba67-aa4a20a810a1",
                                "uri": "../unitgroups/0429039d-a61d-4590-ba67-aa4a20a810a1"
                            }
                        }
                    ]
                }
            },
            {
                "referenceToLCIAMethodDataSet": {
                    "shortDescription": [
                        {
                            "value": "Eutrophication potential - marine (EP-marine)",
                            "lang": "en"
                        },
                        {
                            "value": "Eutrophierungspotenzial - Salzwasser (EP-marine)",
                            "lang": "de"
                        }
                    ],
                    "type": "LCIA method data set",
                    "refObjectId": "b5c619fa-def3-11e6-bf01-fe55135034f3",
                    "version": "02.00.011",
                    "uri": "http://lca.jrc.ec.europa.eu/lcainfohub/datasets/elcd/lciamethods/5296e2be-060b-4e50-b033-d45f85f6ac92.xml"
                },
                "meanAmount": 0.0,
                "other": {
                    "anies": [
                        {
                            "value": "0.11277702291192362",
                            "module": "A1"
                        },
                        {
                            "value": "0.07134136499431883",
                            "module": "A2"
                        },
                        {
                            "value": "0.15363670537562302",
                            "module": "A3"
                        },
                        {
                            "value": "0.3377550932818655",
                            "module": "A1-A3"
                        },
                        {
                            "value": "1.07410564215296E-4",
                            "module": "A5",
                            "scenario": "Entsorgung Verpackung"
                        },
                        {
                            "value": "0.00158748960353785",
                            "module": "C2"
                        },
                        {
                            "value": "0.00558653332617075",
                            "module": "C3"
                        },
                        {
                            "value": "-0.10992305411071387",
                            "module": "D",
                            "scenario": "energetisch"
                        },
                        {
                            "value": "-0.03084536976631667",
                            "module": "D",
                            "scenario": "stofflich"
                        },
                        {
                            "name": "referenceToUnitGroupDataSet",
                            "value": {
                                "shortDescription": [
                                    {
                                        "value": "kg N eqv."
                                    }
                                ],
                                "type": "unit group data set",
                                "refObjectId": "d05bb823-ecdf-4686-8c40-bf1d9257859f",
                                "uri": "../unitgroups/d05bb823-ecdf-4686-8c40-bf1d9257859f"
                            }
                        }
                    ]
                }
            },
            {
                "referenceToLCIAMethodDataSet": {
                    "shortDescription": [
                        {
                            "value": "Eutrophication potential - terrestrial (EP-terrestrial)",
                            "lang": "en"
                        },
                        {
                            "value": "Eutrophierungspotenzial - Land (EP-terrestrial)",
                            "lang": "de"
                        }
                    ],
                    "type": "LCIA method data set",
                    "refObjectId": "b5c614d2-def3-11e6-bf01-fe55135034f3",
                    "version": "01.02.010",
                    "uri": "http://lca.jrc.ec.europa.eu/lcainfohub/datasets/elcd/lciamethods/40054970-5936-477c-9bec-29fa23b1cb77.xml"
                },
                "meanAmount": 0.0,
                "other": {
                    "anies": [
                        {
                            "value": "0.9721326967320176",
                            "module": "A1"
                        },
                        {
                            "value": "0.789563724864916",
                            "module": "A2"
                        },
                        {
                            "value": "1.70422375428962",
                            "module": "A3"
                        },
                        {
                            "value": "3.4659201758865534",
                            "module": "A1-A3"
                        },
                        {
                            "value": "0.00178433296127554",
                            "module": "A5",
                            "scenario": "Entsorgung Verpackung"
                        },
                        {
                            "value": "0.0175708063525144",
                            "module": "C2"
                        },
                        {
                            "value": "0.0583260565831319",
                            "module": "C3"
                        },
                        {
                            "value": "-0.8633627251735031",
                            "module": "D",
                            "scenario": "energetisch"
                        },
                        {
                            "value": "-0.339653392119296",
                            "module": "D",
                            "scenario": "stofflich"
                        },
                        {
                            "name": "referenceToUnitGroupDataSet",
                            "value": {
                                "shortDescription": [
                                    {
                                        "value": "mol N eqv."
                                    }
                                ],
                                "type": "unit group data set",
                                "refObjectId": "71b4d617-0ec9-4d3f-b65e-e438940c2401",
                                "uri": "../unitgroups/71b4d617-0ec9-4d3f-b65e-e438940c2401"
                            }
                        }
                    ]
                }
            },
            {
                "referenceToLCIAMethodDataSet": {
                    "shortDescription": [
                        {
                            "value": "Versauerungspotenzial, kumulierte Überschreitung (AP)",
                            "lang": "en"
                        },
                        {
                            "value": "Bildungspotenzial für troposphärisches Ozon (POCP)",
                            "lang": "de"
                        }
                    ],
                    "type": "LCIA method data set",
                    "refObjectId": "b5c610fe-def3-11e6-bf01-fe55135034f3",
                    "version": "02.00.014",
                    "uri": "http://lca.jrc.ec.europa.eu/lcainfohub/datasets/elcd/lciamethods/ec7836be-83eb-41da-bcda-1a6a3fe2d149.xml"
                },
                "meanAmount": 0.0,
                "other": {
                    "anies": [
                        {
                            "value": "0.24843354563824466",
                            "module": "A1"
                        },
                        {
                            "value": "0.13413749536628916",
                            "module": "A2"
                        },
                        {
                            "value": "0.45957434478070003",
                            "module": "A3"
                        },
                        {
                            "value": "0.8421453857852339",
                            "module": "A1-A3"
                        },
                        {
                            "value": "2.80091170525154E-4",
                            "module": "A5",
                            "scenario": "Entsorgung Verpackung"
                        },
                        {
                            "value": "0.00299392270923184",
                            "module": "C2"
                        },
                        {
                            "value": "0.0138794665813015",
                            "module": "C3"
                        },
                        {
                            "value": "-0.2739046108546954",
                            "module": "D",
                            "scenario": "energetisch"
                        },
                        {
                            "value": "-0.07979277590916373",
                            "module": "D",
                            "scenario": "stofflich"
                        },
                        {
                            "name": "referenceToUnitGroupDataSet",
                            "value": {
                                "shortDescription": [
                                    {
                                        "value": "kg NMVOC eqv."
                                    }
                                ],
                                "type": "unit group data set",
                                "refObjectId": "d27c25f8-fbc1-44c6-b47b-4adbae4199c6",
                                "uri": "../unitgroups/d27c25f8-fbc1-44c6-b47b-4adbae4199c6"
                            }
                        }
                    ]
                }
            },
            {
                "referenceToLCIAMethodDataSet": {
                    "shortDescription": [
                        {
                            "value": "Abiotic depletion potential - non-fossil resources (ADPE)",
                            "lang": "en"
                        },
                        {
                            "value": "Potenzial für die Verknappung abiotischer Ressourcen – nicht fossile Ressourcen (ADPE)",
                            "lang": "de"
                        }
                    ],
                    "type": "LCIA method data set",
                    "refObjectId": "b2ad6494-c78d-11e6-9d9d-cec0c932ce01",
                    "version": "01.00.012"
                },
                "meanAmount": 0.0,
                "other": {
                    "anies": [
                        {
                            "value": "9.428044061579846E-6",
                            "module": "A1"
                        },
                        {
                            "value": "2.1749666535704496E-6",
                            "module": "A2"
                        },
                        {
                            "value": "3.851577825505768E-5",
                            "module": "A3"
                        },
                        {
                            "value": "5.0118788970207976E-5",
                            "module": "A1-A3"
                        },
                        {
                            "value": "5.37504819352757E-9",
                            "module": "A5",
                            "scenario": "Entsorgung Verpackung"
                        },
                        {
                            "value": "4.2481059726018E-8",
                            "module": "C2"
                        },
                        {
                            "value": "4.98205606201829E-6",
                            "module": "C3"
                        },
                        {
                            "value": "-1.2048604942209486E-4",
                            "module": "D",
                            "scenario": "energetisch"
                        },
                        {
                            "value": "-1.8145721596572204E-6",
                            "module": "D",
                            "scenario": "stofflich"
                        },
                        {
                            "name": "referenceToUnitGroupDataSet",
                            "value": {
                                "shortDescription": [
                                    {
                                        "value": "kg Sb-Äqv."
                                    }
                                ],
                                "type": "unit group data set",
                                "refObjectId": "54ccd2d9-a32a-4fc2-923d-f2c8c93e89d4",
                                "uri": "../unitgroups/54ccd2d9-a32a-4fc2-923d-f2c8c93e89d4"
                            }
                        }
                    ]
                }
            },
            {
                "referenceToLCIAMethodDataSet": {
                    "shortDescription": [
                        {
                            "value": "Abiotic depletion potential - fossil resources (ADPF)",
                            "lang": "en"
                        },
                        {
                            "value": "Potenzial für die Verknappung abiotischer Ressourcen – fossile Brennstoffe (ADPF)",
                            "lang": "de"
                        }
                    ],
                    "type": "LCIA method data set",
                    "refObjectId": "b2ad6110-c78d-11e6-9d9d-cec0c932ce01",
                    "version": "01.00.011"
                },
                "meanAmount": 0.0,
                "other": {
                    "anies": [
                        {
                            "value": "777.9267499258924",
                            "module": "A1"
                        },
                        {
                            "value": "336.44007908494046",
                            "module": "A2"
                        },
                        {
                            "value": "1090.5481110601286",
                            "module": "A3"
                        },
                        {
                            "value": "2204.914940070961",
                            "module": "A1-A3"
                        },
                        {
                            "value": "0.415191814819038",
                            "module": "A5",
                            "scenario": "Entsorgung Verpackung"
                        },
                        {
                            "value": "7.42792970334368",
                            "module": "C2"
                        },
                        {
                            "value": "153.938425282874",
                            "module": "C3"
                        },
                        {
                            "value": "-4641.384984592322",
                            "module": "D",
                            "scenario": "energetisch"
                        },
                        {
                            "value": "-144.21452854661644",
                            "module": "D",
                            "scenario": "stofflich"
                        },
                        {
                            "name": "referenceToUnitGroupDataSet",
                            "value": {
                                "shortDescription": [
                                    {
                                        "value": "MJ"
                                    }
                                ],
                                "type": "unit group data set",
                                "refObjectId": "93a60a57-a3c8-11da-a746-0800200c9a66",
                                "uri": "../unitgroups/93a60a57-a3c8-11da-a746-0800200c9a66"
                            }
                        }
                    ]
                }
            },
            {
                "referenceToLCIAMethodDataSet": {
                    "shortDescription": [
                        {
                            "value": "Water (user) deprivation potential (WDP)",
                            "lang": "en"
                        },
                        {
                            "value": "Wasser-Entzugspotenzial (Benutzer) (WDP)",
                            "lang": "de"
                        }
                    ],
                    "type": "LCIA method data set",
                    "refObjectId": "b2ad66ce-c78d-11e6-9d9d-cec0c932ce01",
                    "version": "03.00.015"
                },
                "meanAmount": 0.0,
                "other": {
                    "anies": [
                        {
                            "value": "0.13390304446889667",
                            "module": "A1"
                        },
                        {
                            "value": "0.01864825255025712",
                            "module": "A2"
                        },
                        {
                            "value": "0.32543308112606634",
                            "module": "A3"
                        },
                        {
                            "value": "0.4779843781452201",
                            "module": "A1-A3"
                        },
                        {
                            "value": "0.00405375673380533",
                            "module": "A5",
                            "scenario": "Entsorgung Verpackung"
                        },
                        {
                            "value": "4.74496724550563E-4",
                            "module": "C2"
                        },
                        {
                            "value": "0.0472656141034769",
                            "module": "C3"
                        },
                        {
                            "value": "0.9426610778871192",
                            "module": "D",
                            "scenario": "energetisch"
                        },
                        {
                            "value": "-0.015898964267918397",
                            "module": "D",
                            "scenario": "stofflich"
                        },
                        {
                            "name": "referenceToUnitGroupDataSet",
                            "value": {
                                "shortDescription": [
                                    {
                                        "value": "m3 world eqv."
                                    }
                                ],
                                "type": "unit group data set",
                                "refObjectId": "6ae2df01-888e-46c8-b17d-49fa3869b476",
                                "uri": "../unitgroups/6ae2df01-888e-46c8-b17d-49fa3869b476"
                            }
                        }
                    ]
                }
            },
            {
                "referenceToLCIAMethodDataSet": {
                    "shortDescription": [
                        {
                            "value": "Global Warming Potential - land use and land use change (GWP-luluc)",
                            "lang": "en"
                        },
                        {
                            "value": "Globales Erwärmungspotenzial - luluc (GWP-luluc)",
                            "lang": "de"
                        }
                    ],
                    "type": "LCIA method data set",
                    "refObjectId": "4331bbdb-978a-490d-8707-eeb047f01a55",
                    "version": "01.00.006"
                },
                "meanAmount": 0.0,
                "other": {
                    "anies": [
                        {
                            "module": "A2"
                        },
                        {
                            "module": "A3"
                        },
                        {
                            "module": "A1-A3"
                        },
                        {
                            "module": "A5",
                            "scenario": "Entsorgung Verpackung"
                        },
                        {
                            "module": "C2"
                        },
                        {
                            "module": "C3"
                        },
                        {
                            "module": "D",
                            "scenario": "energetisch"
                        },
                        {
                            "module": "D",
                            "scenario": "stofflich"
                        },
                        {
                            "module": "A1"
                        },
                        {
                            "name": "referenceToUnitGroupDataSet",
                            "value": {
                                "shortDescription": [
                                    {
                                        "value": "kg CO2-Äqv."
                                    }
                                ],
                                "type": "unit group data set",
                                "refObjectId": "1ebf3012-d0db-4de2-aefd-ef30cedb0be1",
                                "uri": "../unitgroups/1ebf3012-d0db-4de2-aefd-ef30cedb0be1"
                            }
                        }
                    ]
                }
            },
            {
                "referenceToLCIAMethodDataSet": {
                    "shortDescription": [
                        {
                            "value": "Potential incidence of disease due to PM emissions (PM)",
                            "lang": "en"
                        },
                        {
                            "value": "Potenzielles Auftreten von Krankheiten aufgrund von Feinstaubemissionen (PM)",
                            "lang": "de"
                        }
                    ],
                    "type": "LCIA method data set",
                    "refObjectId": "b5c602c6-def3-11e6-bf01-fe55135034f3",
                    "version": "02.00.012",
                    "uri": "http://lca.jrc.ec.europa.eu/lcainfohub/datasets/elcd/lciamethods/72ce3013-f678-4c6a-935b-f4752ff8901b.xml"
                },
                "meanAmount": 0.0,
                "other": {
                    "anies": [
                        {
                            "module": "A2"
                        },
                        {
                            "module": "A3"
                        },
                        {
                            "module": "A1-A3"
                        },
                        {
                            "module": "A5",
                            "scenario": "Entsorgung Verpackung"
                        },
                        {
                            "module": "C2"
                        },
                        {
                            "module": "C3"
                        },
                        {
                            "module": "D",
                            "scenario": "energetisch"
                        },
                        {
                            "module": "D",
                            "scenario": "stofflich"
                        },
                        {
                            "module": "A1"
                        },
                        {
                            "name": "referenceToUnitGroupDataSet",
                            "value": {
                                "shortDescription": [
                                    {
                                        "value": "disease incidence"
                                    }
                                ],
                                "type": "unit group data set",
                                "refObjectId": "3883559b-648f-4afc-8ba2-0bd24f3affa3",
                                "uri": "../unitgroups/3883559b-648f-4afc-8ba2-0bd24f3affa3"
                            }
                        }
                    ]
                }
            },
            {
                "referenceToLCIAMethodDataSet": {
                    "shortDescription": [
                        {
                            "value": "Potential Human exposure efficiency relative to U235 (IRP)",
                            "lang": "en"
                        },
                        {
                            "value": "Potenzielle Wirkung durch Exposition des Menschen mit U235 (IRP)",
                            "lang": "de"
                        }
                    ],
                    "type": "LCIA method data set",
                    "refObjectId": "b5c632be-def3-11e6-bf01-fe55135034f3",
                    "version": "01.00.012",
                    "uri": "http://lca.jrc.ec.europa.eu/lcainfohub/datasets/elcd/lciamethods/a6f4cbc8-5388-44d6-9a67-53d05684f93e.xml"
                },
                "meanAmount": 0.0,
                "other": {
                    "anies": [
                        {
                            "module": "A2"
                        },
                        {
                            "module": "A3"
                        },
                        {
                            "module": "A1-A3"
                        },
                        {
                            "module": "A5",
                            "scenario": "Entsorgung Verpackung"
                        },
                        {
                            "module": "C2"
                        },
                        {
                            "module": "C3"
                        },
                        {
                            "module": "D",
                            "scenario": "energetisch"
                        },
                        {
                            "module": "D",
                            "scenario": "stofflich"
                        },
                        {
                            "module": "A1"
                        },
                        {
                            "name": "referenceToUnitGroupDataSet",
                            "value": {
                                "shortDescription": [
                                    {
                                        "value": "kBq U235 eqv."
                                    }
                                ],
                                "type": "unit group data set",
                                "refObjectId": "456b05bf-1415-44a9-9993-02452f554c09",
                                "uri": "../unitgroups/456b05bf-1415-44a9-9993-02452f554c09"
                            }
                        }
                    ]
                }
            },
            {
                "referenceToLCIAMethodDataSet": {
                    "shortDescription": [
                        {
                            "value": "Potential Comparative Toxic Unit for ecosystems (ETP-fw)",
                            "lang": "en"
                        },
                        {
                            "value": "Potenzielle Toxizitätsvergleichseinheit für Ökosysteme (ETP-fw)",
                            "lang": "de"
                        }
                    ],
                    "type": "LCIA method data set",
                    "refObjectId": "ee1082d1-b0f7-43ca-a1f0-21e2a4a74511",
                    "version": "01.00.003",
                    "uri": "http://lca.jrc.ec.europa.eu/lcainfohub/datasets/elcd/lciamethods/ee1082d1-b0f7-43ca-a1f0-21e2a4a74511.xml"
                },
                "meanAmount": 0.0,
                "other": {
                    "anies": [
                        {
                            "module": "A2"
                        },
                        {
                            "module": "A3"
                        },
                        {
                            "module": "A1-A3"
                        },
                        {
                            "module": "A5",
                            "scenario": "Entsorgung Verpackung"
                        },
                        {
                            "module": "C2"
                        },
                        {
                            "module": "C3"
                        },
                        {
                            "module": "D",
                            "scenario": "energetisch"
                        },
                        {
                            "module": "D",
                            "scenario": "stofflich"
                        },
                        {
                            "module": "A1"
                        },
                        {
                            "name": "referenceToUnitGroupDataSet",
                            "value": {
                                "shortDescription": [
                                    {
                                        "value": "CTUe"
                                    }
                                ],
                                "type": "unit group data set",
                                "refObjectId": "aa959ded-f1eb-4efb-9c5c-2d60be36b3e6",
                                "uri": "../unitgroups/aa959ded-f1eb-4efb-9c5c-2d60be36b3e6"
                            }
                        }
                    ]
                }
            },
            {
                "referenceToLCIAMethodDataSet": {
                    "shortDescription": [
                        {
                            "value": "Potential Comparative Toxic Unit for humans - cancer effects (HTP-c)",
                            "lang": "en"
                        },
                        {
                            "value": "Potenzielle Toxizitätsvergleichseinheit für den Menschen - kanzerogene Wirkung (HTP-c)",
                            "lang": "de"
                        }
                    ],
                    "type": "LCIA method data set",
                    "refObjectId": "2299222a-bbd8-474f-9d4f-4dd1f18aea7c",
                    "version": "01.00.004",
                    "uri": "http://lca.jrc.ec.europa.eu/lcainfohub/datasets/elcd/lciamethods/2299222a-bbd8-474f-9d4f-4dd1f18aea7c.xml"
                },
                "meanAmount": 0.0,
                "other": {
                    "anies": [
                        {
                            "module": "A2"
                        },
                        {
                            "module": "A3"
                        },
                        {
                            "module": "A1-A3"
                        },
                        {
                            "module": "A5",
                            "scenario": "Entsorgung Verpackung"
                        },
                        {
                            "module": "C2"
                        },
                        {
                            "module": "C3"
                        },
                        {
                            "module": "D",
                            "scenario": "energetisch"
                        },
                        {
                            "module": "D",
                            "scenario": "stofflich"
                        },
                        {
                            "module": "A1"
                        },
                        {
                            "name": "referenceToUnitGroupDataSet",
                            "value": {
                                "shortDescription": [
                                    {
                                        "value": "CTUh"
                                    }
                                ],
                                "type": "unit group data set",
                                "refObjectId": "d4c9523e-2d7e-49fd-8469-998f547d3a70",
                                "uri": "../unitgroups/d4c9523e-2d7e-49fd-8469-998f547d3a70"
                            }
                        }
                    ]
                }
            },
            {
                "referenceToLCIAMethodDataSet": {
                    "shortDescription": [
                        {
                            "value": "Potential Comparative Toxic Unit for humans - non-cancer effects (HTP-nc)",
                            "lang": "en"
                        },
                        {
                            "value": "Potenzielle Toxizitätsvergleichseinheit für den Menschen - nicht kanzerogene Wirkung (HTP-nc)",
                            "lang": "de"
                        }
                    ],
                    "type": "LCIA method data set",
                    "refObjectId": "3af763a5-b7a1-48c9-9cee-1f223481fcef",
                    "version": "01.00.003",
                    "uri": "http://lca.jrc.ec.europa.eu/lcainfohub/datasets/elcd/lciamethods/3af763a5-b7a1-48c9-9cee-1f223481fcef.xml"
                },
                "meanAmount": 0.0,
                "other": {
                    "anies": [
                        {
                            "module": "A2"
                        },
                        {
                            "module": "A3"
                        },
                        {
                            "module": "A1-A3"
                        },
                        {
                            "module": "A5",
                            "scenario": "Entsorgung Verpackung"
                        },
                        {
                            "module": "C2"
                        },
                        {
                            "module": "C3"
                        },
                        {
                            "module": "D",
                            "scenario": "energetisch"
                        },
                        {
                            "module": "D",
                            "scenario": "stofflich"
                        },
                        {
                            "module": "A1"
                        },
                        {
                            "name": "referenceToUnitGroupDataSet",
                            "value": {
                                "shortDescription": [
                                    {
                                        "value": "CTUh"
                                    }
                                ],
                                "type": "unit group data set",
                                "refObjectId": "d4c9523e-2d7e-49fd-8469-998f547d3a70",
                                "uri": "../unitgroups/d4c9523e-2d7e-49fd-8469-998f547d3a70"
                            }
                        }
                    ]
                }
            },
            {
                "referenceToLCIAMethodDataSet": {
                    "shortDescription": [
                        {
                            "value": "Potential Soil quality index (SQP)",
                            "lang": "en"
                        },
                        {
                            "value": "Potenzieller Bodenqualitätsindex (SQP)",
                            "lang": "de"
                        }
                    ],
                    "type": "LCIA method data set",
                    "refObjectId": "b2ad6890-c78d-11e6-9d9d-cec0c932ce01",
                    "version": "01.00.011"
                },
                "meanAmount": 0.0,
                "other": {
                    "anies": [
                        {
                            "module": "A2"
                        },
                        {
                            "module": "A3"
                        },
                        {
                            "module": "A1-A3"
                        },
                        {
                            "module": "A5",
                            "scenario": "Entsorgung Verpackung"
                        },
                        {
                            "module": "C2"
                        },
                        {
                            "module": "C3"
                        },
                        {
                            "module": "D",
                            "scenario": "energetisch"
                        },
                        {
                            "module": "D",
                            "scenario": "stofflich"
                        },
                        {
                            "module": "A1"
                        },
                        {
                            "name": "referenceToUnitGroupDataSet",
                            "value": {
                                "shortDescription": [
                                    {
                                        "value": "dimensionless"
                                    }
                                ],
                                "type": "unit group data set",
                                "refObjectId": "f130951c-e67f-4f7f-8dd4-665de3974e18",
                                "uri": "../unitgroups/f130951c-e67f-4f7f-8dd4-665de3974e18"
                            }
                        }
                    ]
                }
            }
        ]
    },
    "otherAttributes": {
        "{http://www.okworx.com/ILCD/Extensions/2018/Profile}profile": "EN_15804_A2",
        "{http://www.indata.network/EPD/2019}epd-version": "1.2"
    },
    "version": "1.1"
}